Config:
  hfst:
    Gen: ../../../src/generator-gt-norm.hfst
    Morph: ../../../src/analyser-gt-norm.hfst
  xerox:
    Gen: ../../../src/generator-gt-norm.xfst
    Morph: ../../../src/analyser-gt-norm.xfst
    App: lookup

Tests:
  
  Noun - cirrá:
    cirrá+N+Sg+Nom:  cirrá
    cirrá+N+Sg+Gen:  ciˊṛá
    cirrá+N+Sg+Acc:  ciˊṛá
    cirrá+N+Sg+Ill:  ciiṛán
    cirrá+N+Sg+Loc:  cirráást
    cirrá+N+Sg+Com:  cirráin
    cirrá+N+Sg+Abe:  ciˊṛáttáá
    cirrá+N+Ess:  cirrán
    cirrá+N+Par:  cirrád
    cirrá+N+Pl+Nom:  ciˊṛáh
    cirrá+N+Pl+Gen:  ciˊṛái
    cirrá+N+Pl+Acc:  cirráid
    cirrá+N+Pl+Ill:  cirráid
    cirrá+N+Pl+Loc:  cirráin
    cirrá+N+Pl+Com:  ciˊṛáiguin
    cirrá+N+Pl+Abe:  ciˊṛáittáás

  Noun - kissá:
    kissá+N+Sg+Nom:  kissá
    kissá+N+Sg+Gen:  kiˊṣá
    kissá+N+Sg+Acc:  kiˊṣá
    kissá+N+Sg+Ill:  kiiṣán
    kissá+N+Sg+Loc:  kissáást
    kissá+N+Sg+Com:  kissáin
    kissá+N+Sg+Abe:  kiˊṣáttáá
    kissá+N+Ess:  kissán
    kissá+N+Par:  kissád
    kissá+N+Pl+Nom:  kiˊṣáh
    kissá+N+Pl+Gen:  kiˊṣái
    kissá+N+Pl+Acc:  [kissáid, kiˊṣáid]
    kissá+N+Pl+Ill:  kissáid
    kissá+N+Pl+Loc:  kiˊṣáin
    kissá+N+Pl+Com:  kiˊṣáiguin
    kissá+N+Pl+Abe:  kiˊṣáittáá

  Noun - kissá: # á-stems
    kissá+N+Sg+Nom: kissá
    kissá+N+Sg+Gen: kiṣá
    kissá+N+Sg+Acc: kiṣá
    kissá+N+Sg+Ill: kiiṣán
    kissá+N+Sg+Loc: kissáást
    kissá+N+Sg+Com: kissáin
    kissá+N+Sg+Abe: kiṣáttáá
    kissá+N+Ess: kissán
    kissá+N+Par: kissád
    kissá+N+Pl+Nom: kiṣáh
    kissá+N+Pl+Gen: kiṣái
    kissá+N+Pl+Acc: kissáid
    kissá+N+Pl+Ill: kissáid
    kissá+N+Pl+Loc: kissáin
    kissá+N+Pl+Com: kiṣáiguin
    kissá+N+Pl+Abe: kiṣáittáá


  Noun - pittá:
    pittá+N+Sg+Nom:  pittá
    pittá+N+Sg+Gen:  piˊtá
    pittá+N+Sg+Acc:  piˊtá
    pittá+N+Sg+Ill:  piitán
    pittá+N+Sg+Loc:  pittáást
    pittá+N+Sg+Com:  pittáin
    pittá+N+Sg+Abe:  piˊtáttáá
    pittá+N+Ess:  pittán
    pittá+N+Par: pittád
    pittá+N+Pl+Nom:  piˊtáh
    pittá+N+Pl+Gen:  piˊtái
    pittá+N+Pl+Acc:  pittáid
    pittá+N+Pl+Ill:  pittáid
    pittá+N+Pl+Loc:  piˊtáin
    pittá+N+Pl+Com:  piˊtáiguin
    pittá+N+Pl+Abe:  piˊtáittáá

